【裁判字號】    98,交聲,1011
【裁判日期】    980519
【裁判案由】    聲明異議
【裁判全文】
臺灣高雄地方法院交通事件裁定        98年度交聲字第1011號
原處分機關  高雄市政府交通局
異  議  人  甲○○
上列受處分人因違反道路交通管理處罰條例案件，對於高雄市政
府交通事件裁決中心為之處分（原處分：高市府交裁字第裁32-B
D0000000號），聲明異議，本院裁定如下：
    主  文
異議駁回。
    理  由
一、原處分意旨略以：異議人即受處分人甲○○於民國95年12月
    26日下午6 時38分駕駛車號9499-ML 號自用小客車，行經高
    雄市○○路與平等路口時，因闖越紅燈，經高雄市政府警察
    局交通警察大隊逕行舉發異議人「闖紅燈（含紅燈左轉、迴
    轉）」，並開立96年1 月11日高市警交相字第BD0000000 號
    舉發違反道路交通管理事件通知單，而高雄市政府交通事件
    裁決中心依據道路交通管理處罰條例第53條第1 項規定，於
    98年4 月9 日以高市交裁字第裁32-BD0000000號裁決書裁處
    異議人罰鍰新臺幣（下同）5,400 元。異議人接獲裁決書後
    ，不服上開裁決處分，於法定期間內向本院聲明異議。
二、本件異議意旨略以：異議人駕車於上開時間行經上開路口時
    ，異議人當時正停於九如路西往東方向之紅路燈下，因當時
    正逢地震，異議人因見燈柱搖晃激烈，異議人急速右轉入平
    等路空曠綠地，此乃自然因素所造成，原處分顯有錯誤，為
    此，請求撤銷原處分等語。
三、按汽車駕駛人，行經有燈光號誌管制之交岔路口闖紅燈者，
    處新台幣1,800 元以上5,400 元以下罰鍰，道路交通管理處
    罰條例第53條第1 項定有明文。次按車輛面對圓形紅燈表示
    禁止通行，不得超越停止線或進入路口，亦有道路交通標誌
    標線號誌設置規則第206 條第5 項第1 款規範明確。
四、經查：
  (一)首先，異議人於95年12月26日下午6 時38分駕駛車號9499-M
    L 號自用小客車，行經高雄市○○路與平等路口時，因闖越
    紅燈，經高雄市政府警察局交通警察大隊逕行舉發，並由原
    處分機關就其行經有燈光號誌管制之交岔路口闖紅燈部分之
    交通違規行為裁處罰鍰5,400 元之事實，有高雄市政府警察
    局96年1 月11日高市警交相字第BD0000000 號舉發違反道路
    交通管理事件通知單、原處分機關98年4 月9 日高市府交裁
    字第裁32-BD0000000號違反道路交通管理事件裁決書各1 份
    、違規採證照片1 張附卷可稽，且為異議人所不爭執，是異
    議人有如上述之闖越紅燈之行為，堪以認定。
  (二)至異議人雖以上開情詞聲明異議。然查，於本件交通違規時
    間95年12月26日下午6 時38分許，高雄市區並未發生有感地
    震，有交通部中央氣象局98年5 月7 日中象參字第09800051
    82號函1 紙暨所附該局95年12月26日高雄市強震資料及地震
    震度分級表各1 份在卷可稽，則事發當時既無有感地震發生
    ，且對照上開地震震度分級表所示，根本不可能有如異議人
    所述燈柱因地震而搖晃激烈之情形發生，足認異議人上開異
    議要屬事後卸責之詞，不足採信。又聲明異議意旨雖提及：
    異議人當時係紅燈右轉云云，然經本院細究卷附之現場採證
    照片，異議人所駕駛之車輛並未開啟右轉方向燈，該車輛之
    前輪亦無向右轉之情形，顯見異議人當時並無右轉之情形，
    再參以異議人自陳其紅燈右轉至平等路係為躲避地震等情，
    亦據本院調查為虛構之事實，益徵異議人所稱其紅燈右轉云
    云，並非實情。
  (三)是本件異議人既有如前述之交通違規行為，亦未曾於原處分
    機關裁決前自動繳納罰鍰或依規定到案聽候裁決，原處分機
    關乃逕行裁決，並依道路交通管理處罰條例第53條第1 項規
    定，裁處異議人罰鍰5,400 元，於法並無不合。從而，本件
    異議為無理由，應予駁回。
五、依道路交通案件處理辦法第19條前段，裁定如主文。
中    華    民    國    98    年    5     月    19    日
                      交通法庭      法  官  陳盈吉
以上正本證明與原本無異。
如不服本裁定，應於收受送達後5 日內向本院提出抗告狀。
中    華    民    國    98    年    5     月    21    日
                                    書記官  陳展榮


司法院資訊處製作；財團法人民間司法改革基金會備份。
